# 软件企业的收入成本处理

提问人：wx_5fb4f2e6ae6a 时间：2021-12-27 18:55:07
请教陈版主，销售类似于Windows这种通用型的产品的软件企业，销售的成本应该如何确认，如何能匹配到每一笔收入上？另外对于在1.0版本上继续开发的2.0版，除了版本升级新投入的成本和费用，开发1.0时的投入是否要考虑呢？

回答人：chenyiwei
如有资本化的研发支出形成无形资产的，则其摊销可以计入营业成本。除此之外，营业成本仅包含销售过程中发生的直接支出。已费用化的研发支出不能再调整到销售成本。